# 金融资产转移中涉及的利率风险

提问人：yuxb 时间：2019-10-24 06:30:14
请教陈老师：
金融资产转移中涉及的利率风险，以下分析判断是否正确？
利率风险是指市场利率变动而带来的利息金额从而汇票总金额变动的可能性。非附息票据和固定利率附息票据，收回金额不受利率变动导致的利息金额变动影响；非固定利率附息票据，收回金额受到利率变动导致的利息金额变动影响。我国目前的商业汇票是非附息票据，不存在利率风险。

回答人：chenyiwei
这种表述也存在问题。对于非附息票据和固定利率的票据，其到期现金流（本利和）不受市场利率变动影响，单其如果在到期前交易，则理论上其交易价格会受到市场利率变动的影响，即市场利率上升时票据的理论交易价格会下降。所以利率风险总是存在的，只不过对非附息票据和固定利率的票据表现为公允价值利率风险，对浮动利率的票据或者其他债权债务工具则表现为现金流量利率风险。
在附注中披露金融工具的利率风险影响定量分析时，需将应收票据、应付包含在受利率风险影响的金融资产和金融负债内。